# 求助陈版主，其他非流动金融资产核算内容的疑问。

提问人：liuweisheng 时间：2022-02-19 21:11:01
其他非流动金融资产是不是只核算以公允价值计量且其变动计入当期损益的金融资产。如何跟其他非流动资产科目区分，谢谢版主解惑。

回答人：chenyiwei
其他非流动金融资产只包含以公允价值计量且其变动计入当期损益的金融资产。“其他非流动资产”不属于金融资产范畴，如非流动资产购建的预付款、超过一年收款的合同资产、长期合同取得成本等。